src/main/resources/org/languagetool/resource/ast/hunspell/ast_ES.aff
SET UTF-8

# frecuencies basaes nun análisis del testu completu de la Gramática de la Llingua Asturiana, 2024
TRY eanoisurltcdmpvbfxgyóíqáézhñúükjḥḷw-'IXVEASNLPCOURTDMFGBYÍHQÓÁZÉÚÑKJÜW
KEY qwertyuiop|asdfghjklñ|zxcvbnm|qaz|wax|edc|rfv|tgb|yhn|ujm|ik|ol|pñ|pl|okm|ijn|uhb|ygv|tfc|rdx|esz|wa
WORDCHARS -'’
FLAG long
MAXNGRAMSUGS 8
NEEDAFFIX Xx 
FORBIDDENWORD XX
KEEPCASE Xy

REP 64
REP c z
REP z c
REP c qu
REP qu c
REP j x
REP x j
REP ch x
REP x ch
REP ll y
REP y ll
REP n ñ
REP ñ n
REP a á
REP á a
REP e é
REP é e
REP i í
REP í i
REP o ó
REP ó o
REP u ú
REP ú u
REP u ü
REP ü u
REP ú ü
REP ü ú
REP o ue
REP ue o
REP áe ai
REP ai áe
REP ou uo
REP uo ou
REP inu ín
REP ín inu
REP hue güe
REP güe hue
REP aú áu
REP áu aú
REP aí ái
REP ái aí
REP ié íe
REP íe ié
REP j ḥ
REP ḥ j
REP f ḥ
REP ḥ f
REP e i
REP i e
REP o u
REP u o
REP w v
REP w b
REP w g
REP haiga haya
REP haiga heba
REP aunque anque
REP aunque magar_que
REP aún tovía
REP aún entovía
REP aún aínda
REP aún inda
REP ^eucalipt ocalit
REP montaña monte
REP ^axit ximelg

ICONV 18
ICONV ú ú
ICONV í í
ICONV ñ ñ
ICONV Ḥ Ḥ
ICONV á á
ICONV Í Í
ICONV Ḷ Ḷ
ICONV Ü Ü
ICONV Ú Ú
ICONV ü ü
ICONV ó ó
ICONV Ñ Ñ
ICONV É É
ICONV ḥ ḥ
ICONV Ó Ó
ICONV Á á
ICONV é é
ICONV ḷ ḷ

OCONV 20
OCONV L.L ḶḶ
OCONV i´ í
OCONV L.l Ḷḷ
OCONV U´ Ú
OCONV U¨ Ü
OCONV e´ é
OCONV O´ Ó
OCONV I´ Í
OCONV l.l ḷḷ
OCONV E´ É
OCONV H´ Ḥ
OCONV u¨ ü
OCONV h. ḥ
OCONV A´ Á
OCONV a´ á
OCONV n~ ñ
OCONV u´ ú
OCONV o´ ó
OCONV N~ Ñ
OCONV ' ’

PFX Ga Y 6
PFX Ga 0 l' [aáeéiíoóuúhAÁEÉIÍOÓUÚH]
PFX Ga 0 n' [aáeéiíoóuúhAÁEÉIÍOÓUÚH]
PFX Ga 0 d' [aáeéiíoóuúhAÁEÉIÍOÓUÚH]
PFX Ga 0 p' [aáAÁ]
PFX Ga 0 p' h[aá]
PFX Ga 0 p' H[aá]

PFX Gc Y 1
PFX Gc 0 n' [aáeéiíoóuúhAÁEÉIÍOÓUÚH]

PFX G0 Y 2
PFX G0 0 m' [aáeéiíoóuúhAÁEÉIÍOÓUÚH]
PFX G0 0 t' [aáeéiíoóuúhAÁEÉIÍOÓUÚH]

PFX G1 Y 3
PFX G1 0 m' [aáeéiíoóuúhAÁEÉIÍOÓUÚH]
PFX G1 0 t' [aáeéiíoóuúhAÁEÉIÍOÓUÚH]
PFX G1 0 s' [aáeéiíoóuúhAÁEÉIÍOÓUÚH]

PFX G2 Y 1
PFX G2 0 t' [aáeéiíoóuúhAÁEÉIÍOÓUÚH]

PFX G3 Y 1
PFX G3 0 m' [aáeéiíoóuúhAÁEÉIÍOÓUÚH]

SFX Ll Y 1
SFX Ll 0 'l [aáeéiíoóuúAÁEÉIÍOÓUÚ]

SFX Ys Y 4
SFX Ys 0 'l [aáeéiíoóuúAÁEÉIÍOÓUÚ]
SFX Ys 0 -y .
SFX Ys 0 -yos .
SFX Ys 0 -ys .

SFX Aa Y 89
SFX Aa u a/Ys [^cgzáíéu]u
SFX Aa u a/Ys [^g]uu
SFX Aa uu ua/Ys guu
SFX Aa cu ca/Ys cu
SFX Aa gu ga/Ys gu
SFX Aa zu za/Ys zu
SFX Aa u amente/Ys [^áíé]u
SFX Aa u o/Ys [^cgzáíéu]u
SFX Aa u o/Ys [^g]uu
SFX Aa uu uo/Ys guu
SFX Aa cu co/Ys cu
SFX Aa gu go/Ys gu
SFX Aa zu zo/Ys zu
SFX Aa u os/Ys [^cgzáíéu]u
SFX Aa u os/Ys [^g]uu
SFX Aa uu uos/Ys guu
SFX Aa cu cos/Ys cu
SFX Aa gu gos/Ys gu
SFX Aa zu zos/Ys zu
SFX Aa u es/Ys [^cgzáíéu]u
SFX Aa u es/Ys [^g]uu
SFX Aa uu ües/Ys guu
SFX Aa cu ques/Ys cu
SFX Aa gu gues/Ys gu
SFX Aa zu ces/Ys zu
SFX Aa áu ada/Ys áu
SFX Aa áu adamente/Ys áu
SFX Aa áu ao/Ys áu
SFX Aa áu aos/Ys áu
SFX Aa áu aes/Ys áu
SFX Aa éu ea/Ys éu
SFX Aa éu eamente/Ys éu
SFX Aa éu eo/Ys éu
SFX Aa éu eos/Ys éu
SFX Aa éu ees/Ys éu
SFX Aa íu ida/Ys íu
SFX Aa íu idamente/Ys íu
SFX Aa íu ío/Ys íu
SFX Aa íu íos/Ys íu
SFX Aa íu íes/Ys íu
SFX Aa án ana/Ys án
SFX Aa án anamente/Ys án
SFX Aa án ano/Ys án
SFX Aa án anos/Ys án
SFX Aa án anes/Ys án
SFX Aa ín ina/Ys ín
SFX Aa ín inamente/Ys ín
SFX Aa ín ino/Ys ín
SFX Aa ín inos/Ys ín
SFX Aa ín ines/Ys ín
SFX Aa ón ona/Ys ón
SFX Aa ón onamente/Ys ón
SFX Aa ón ono/Ys ón
SFX Aa ón onos/Ys ón
SFX Aa ón ones/Ys ón
SFX Aa or ora/Ys or
SFX Aa or oramente/Ys or
SFX Aa or oro/Ys or
SFX Aa or oros/Ys or
SFX Aa or ores/Ys or
SFX Aa és esa/Ys és
SFX Aa és esamente/Ys és
SFX Aa és eso/Ys és
SFX Aa és eses/Ys és
SFX Aa a es/Ys [^g]a
SFX Aa a ues/Ys ga
SFX Aa 0 mente/Ys a
SFX Aa 0 s/Ys [eioáéíóú]
SFX Aa 0 mente/Ys [eioáéíóú]
SFX Aa 0 es/Ys [bcdfjklñmptvwxy]
SFX Aa 0 mente/Ys [bcdfgjklnñmptvwxyz]
SFX Aa z ces/Ys z
SFX Aa g gues/Ys g
SFX Aa 0 es/Ys [^o]r
SFX Aa 0 mente/Ys [^o]r
SFX Aa 0 es/Ys [^áíó]n
SFX Aa 0 mente/Ys [^áíó]n
SFX Aa ás ases/Ys ás
SFX Aa ís ises/Ys ís
SFX Aa ós oses/Ys ós
SFX Aa ús uses/Ys ús
SFX Aa áis aises/Ys áis
SFX Aa éis eises/Ys éis
SFX Aa óis oises/Ys óis
SFX Aa úis uises/Ys úis
SFX Aa áus auses/Ys áus
SFX Aa éus euses/Ys éus
SFX Aa óus ouses/Ys óus
SFX Aa íus iuses/Ys íus

SFX Ab Y 3
SFX Ab e a/Ys e
SFX Ab e amente/Ys e
SFX Ab e es/Ys e

SFX Ac Y 4
SFX Ac e a/Ys e
SFX Ac e amente/Ys e
SFX Ac e o/Ys e
SFX Ac e es/Ys e

SFX Ad Y 30
SFX Ad aneu ánea/Ys aneu
SFX Ad aneu áneamente/Ys aneu
SFX Ad aneu áneo/Ys aneu
SFX Ad aneu áneos/Ys aneu
SFX Ad aneu ánees/Ys aneu
SFX Ad eneu énea/Ys eneu
SFX Ad eneu éneamente/Ys eneu
SFX Ad eneu éneo/Ys eneu
SFX Ad eneu éneos/Ys eneu
SFX Ad eneu énees/Ys eneu
SFX Ad ineu ínea/Ys ineu
SFX Ad ineu íneamente/Ys ineu
SFX Ad ineu íneo/Ys ineu
SFX Ad ineu íneos/Ys ineu
SFX Ad ineu ínees/Ys ineu
SFX Ad ereu érea/Ys ereu
SFX Ad ereu éreamente/Ys ereu
SFX Ad ereu éreo/Ys ereu
SFX Ad ereu éreos/Ys ereu
SFX Ad ereu érees/Ys ereu
SFX Ad ixeu íxea/Ys ixeu
SFX Ad ixeu íxeamente/Ys ixeu
SFX Ad ixeu íxeo/Ys ixeu
SFX Ad ixeu íxeos/Ys ixeu
SFX Ad ixeu íxees/Ys ixeu
SFX Ad inxeu ínxea/Ys ixeu
SFX Ad inxeu ínxeamente/Ys inxeu
SFX Ad inxeu ínxeo/Ys inxeu
SFX Ad inxeu ínxeos/Ys inxeu
SFX Ad inxeu ínxees/Ys inxeu

SFX Ae Y 5
SFX Ae íu ía/Ys íu
SFX Ae íu íamente/Ys íu
SFX Ae íu ío/Ys íu
SFX Ae íu íos/Ys íu
SFX Ae íu íes/Ys íu

SFX Af Y 2
SFX Af 0 es/Ys or
SFX Af 0 mente/Ys or

PFX Ap Y 3
PFX Ap 0 per .
PFX Ap 0 hiper .
PFX Ap 0 super .

PFX Ar Y 4
PFX Ar 0 per .
PFX Ar 0 hiper .
PFX Ar 0 l'hiper .
PFX Ar 0 super .

SFX Sa Y 53
SFX Sa u a/Ys [^cgzáíéu]u
SFX Sa u a/Ys [^g]uu
SFX Sa uu ua/Ys guu
SFX Sa cu ca/Ys cu
SFX Sa gu ga/Ys gu
SFX Sa zu za/Ys zu
SFX Sa u os/Ys [^cgzáíéu]u
SFX Sa u os/Ys [^g]uu
SFX Sa uu uos/Ys guu
SFX Sa cu cos/Ys cu
SFX Sa gu gos/Ys gu
SFX Sa zu zos/Ys zu
SFX Sa u es/Ys [^cgzáíéu]u
SFX Sa u es/Ys [^g]uu
SFX Sa uu ües/Ys guu
SFX Sa cu ques/Ys cu
SFX Sa gu gues/Ys gu
SFX Sa zu ces/Ys zu
SFX Sa áu ada/Ys áu
SFX Sa áu aos/Ys áu
SFX Sa áu aes/Ys áu
SFX Sa éu ea/Ys éu
SFX Sa éu eos/Ys éu
SFX Sa éu ees/Ys éu
SFX Sa íu ida/Ys íu
SFX Sa íu íos/Ys íu
SFX Sa íu íes/Ys íu
SFX Sa án ana/Ys án
SFX Sa án anos/Ys án
SFX Sa án anes/Ys án
SFX Sa ín ina/Ys ín
SFX Sa ín inos/Ys ín
SFX Sa ín ines/Ys ín
SFX Sa ón ona/Ys ón
SFX Sa ón onos/Ys ón
SFX Sa ón ones/Ys ón
SFX Sa r ra/Ys [eo]r
SFX Sa r res/Ys [eo]r
SFX Sa és esa/Ys és
SFX Sa és eses/Ys és
SFX Sa 0 sa/Ys e
SFX Sa 0 ses/Ys e
SFX Sa 0 es/Ys [bcdfjklñmptvwxy]
SFX Sa z a/Ys z
SFX Sa z ces/Ys z
SFX Sa g gues/Ys g
SFX Sa 0 a/Ys [^áíó]n
SFX Sa 0 os/Ys [^áíó]n
SFX Sa 0 es/Ys [^áíó]n
SFX Sa ás ases/Ys ás
SFX Sa ís ises/Ys ís
SFX Sa ós oses/Ys ós
SFX Sa ús uses/Ys ús

SFX Sb Y 5
SFX Sb e a/Ys e
SFX Sb e es/Ys e
SFX Sb 0 a/Ys [lz]
SFX Sb 0 es/Ys l
SFX Sb z ces/Ys z

SFX Se Y 3
SFX Se íu ía/Ys íu
SFX Se íu íos/Ys íu
SFX Se íu íes/Ys íu

SFX Sf Y 19
SFX Sf a es/Ys [^cdguz]a
SFX Sf ca ques/Ys ca
SFX Sf ga gues/Ys ga
SFX Sf za ces/Ys za
SFX Sf a es/Ys [^g]ua
SFX Sf ua ües/Ys gua
SFX Sf a es/Ys [^eai]da
SFX Sf ada aes/Ys ada
SFX Sf eda ees/Ys eda
SFX Sf ida íes/Ys ida
SFX Sf 0 s/Ys [áéóúaeou]is
SFX Sf 0 s/Ys [eoéíó]
SFX Sf 0 es/Ys ú
SFX Sf á aes/Ys á
SFX Sf 0 es/Ys [bcdfjklmñprtvwx]
SFX Sf 0 ues/Ys g
SFX Sf z ces/Ys z
SFX Sf ón ones/Ys ón
SFX Sf én enes/Ys én

SFX Si Y 21
SFX Si u os/Ys [^áíé]u
SFX Si a es/Ys [^g]a
SFX Si a ues/Ys ga
SFX Si 0 s/Ys e
SFX Si 0 es/Ys [bcdfjklmñprtvwx]
SFX Si 0 es/Ys [^áéíóú]n
SFX Si 0 ues/Ys g
SFX Si z ces/Ys z
SFX Si án anes/Ys án
SFX Si én enes/Ys én
SFX Si ín inos/Ys ín
SFX Si ón ones/Ys on
SFX Si ún unes/Ys ún
SFX Si áu aos/Ys áu
SFX Si éu eos/Ys éu
SFX Si íu íos/Ys íu
SFX Si ás ases/Ys ás
SFX Si és eses/Ys és
SFX Si ís ises/Ys ís
SFX Si ós oses/Ys ós
SFX Si ús uses/Ys ús
